【裁判字號】    89,易,1825
【裁判日期】    891005
【裁判案由】    傷害等
【裁判全文】
臺灣臺北地方法院刑事判決                        八十九年度易字第一八二五號
    公  訴  人  臺灣臺北地方法院檢察署檢察官
    被      告  乙○○
右列被告因傷害案件，經檢察官提起公訴（八十八年度偵字第二三九五二號），本院
判決如左︰
    主  文
乙○○以脅迫使人行無義務之事，未遂，處有期徒刑參月，如易科罰金，以參佰元折
算壹日；又傷害人之身體，處有期徒刑參月，如易科罰金，以參佰元折算壹日；應執
行有期徒刑伍月，如易科罰金，以參佰元折算壹日；緩刑參年，緩刑期內付保護管束
。
    事  實
一、乙○○於八十八年十月二十七日二十時五十分許，前往臺北市○○區○○街九一
    號五樓即丙○○住所，向丙○○之母高月燕催討積欠之債款，因丙○○拒不開門
    ，嚴俊秀一時氣憤，為迫使丙○○開門而行無義務之事，乃以腳踢上址鐵門（未
    致毀損），並向丙○○嚇稱「上次打你算什麼，我不但要殺你，還要殺你全家」
    等語，適丙○○之男友甲○○（丙○○與甲○○嗣已結婚）前來探望丙○○，在
    外見狀，加以制止，乙○○前開以脅迫使人行無義務之事等犯行，乃告未遂，詎
    嚴俊秀即基於傷害之故意，出手毆打甲○○，甲○○亦基於傷害之故意，還手毆
    打嚴俊秀，二人遂成互毆之勢（甲○○傷害部分已結），事後甲○○受有腹部挫
    傷之傷害，乙○○則受有頭皮挫傷多處、右臉頰瘀傷三乘三公分，及右足挫傷之
    傷害，
二、案經丙○○、甲○○訴由臺北市政府警察局文山第二分局移請臺灣臺北地方法院
    檢察署檢察官偵查起訴。
    理  由
一、訊據被告乙○○矢口否認有何公訴人所訴之犯行，辯稱當發當日伊有帶小孩去，
    不可能與人鬥毆云云。惟查：（一）訊據同案被告甲○○於本院審理中，已就其
    與被告秀俊互毆之事實自承不諱，並核與證人丙○○、丁○○於本院審理中所供
    被告乙○○以脅迫方法，要丙○○開門，但適因甲○○前來制止，乃告未遂等語
    ，內容相符，有本院八十九年八月三十一日審判筆錄可憑；（二）此外，復有甲○○於警訊中所提出之景美醫院診斷證明書附於偵查卷宗可佐（見偵查卷宗第十
    五頁），甲○○、丙○○、丁○○所供，均與事實相符，應堪採信，被告矢口否
    認公訴人所訴之犯行，均係飾卸之詞，不值採信。本件事證明確，被告乙○○之
    犯行堪以認定，應予依法論科。
二、核被告所為出語恐嚇丙○○，擬使丙○○開門之行為，因甲○○之制止，乃告未
    遂，係犯刑法第三百零四條第一、二項之強制未遂罪。至其所犯與甲○○互毆之
    傷害犯行，係犯刑法第二百七十七條第一項之傷害罪。公訴意旨雖認被告乙○○
    出言恐嚇丙○○部分，係犯刑法第三百零五條之恐嚇安全罪，但被告乙○○之目
    的，乃在迫使丙○○開門，而行無義務之事，其犯行雖告未遂，但起訴法條尚有
    未洽，應予變更。被告乙○○妨害自由之犯行，因遇甲○○加以制止，乃告未遂
    ，著依刑法第二十六條前段減輕其刑。被告乙○○所犯前開二罪構成要件互殊，
    犯意各別，應分論罰之。爰審酌被告嚴俊秀登門妨害丙○○自由，復傷害前來制
    止之甲○○，惡性非輕，又於犯罪後，一再飾詞塞責，未見有何悔意等一切情狀
    ，就其所犯二罪，分別量處如主文所示之刑，並各諭知易科罰金之折算標準，及
    定其應執行之刑，並諭知易科罰金之折算標準，以示懲儆。末查，被告乙○○前
    經處有期徒刑執行完畢後，五年內未曾受有期徒刑以上刑之宣告，應認其素行尚
    佳，有臺灣高等法院檢察署刑案紀錄簡覆表附於本院刑事卷宗足稽，此次犯罪，
    僅因一時氣憤，致罹刑章，經此刑之宣告，應認其教訓已足，而無再犯之虞，其
    刑之宣告以暫不執行為適當，著併予宣告緩刑三年，以勵自新。又為確實使被告
    乙○○有正確之法律觀念並提供必要之協助及督促，爰併依法宣告緩刑期內付保
    護管束，俾由地方法院檢察署之觀護人予以適當之督促，並發揮附條件緩刑制度
    之立意及避免執行短期自由刑衍生不當之效果。
據上論斷，應依刑事訴訟法第二百九十九條第一項前段、第三百條，刑法第二百七十
七條第一項、第三百零四條第一項、第二項、第二十六條前段、第四十一條、第五十
一條第五款、第七十四條第二款、第九十三條第一項，罰金罰鍰提高標準條例第一條
前段、第二條，判決如主文。
本案經檢察官汪南均到庭執行職務
中      華      民      國    八十九    年      十      月      五      日
                                      臺灣臺北地方法院刑事第六庭
                                          法  官  黃程暉
右正本證明與原本無異。
如不服本判決，應於判決送達後十日內，向本院提出上訴狀。
                                          書記官  張華瓊
中      華      民      國    八十九    年      十      月      七      日
附錄本案論罪科刑法條全文
刑法第二百七十七條第一項
傷害人之身體或健康者，處三年以下有期徒刑，拘役或一千元以下罰金。
刑法第三百零四條
以強暴、脅迫使人行無義務之事或妨害人行使權利者，處三年以下有期徒刑、拘役或
三百元以下罰金。
前項之未遂犯罰之。


司法院資訊處製作；財團法人民間司法改革基金會備份。
